【裁判字號】    98,訴,858
【裁判日期】    980921
【裁判案由】    違反毒品危害防制條例
【裁判全文】
臺灣屏東地方法院刑事判決               98年度訴字第858號
公  訴  人  臺灣屏東地方法院檢察署檢察官
被      告  甲○○
                    （現在臺灣高雄第二監獄執行中）
上列被告因違反毒品危害防制條例等案件，經檢察官提起公訴（
98年度毒偵字第691 、909 、1084、1194號），被告於準備程序
中就被訴事實為有罪陳述，經本院告知簡式審判程序之旨，並聽
取當事人意見後，本院合議庭裁定由受命法官獨任依簡式審判程
序審理，判決如下：
    主  文
甲○○犯如附表所示之罪，各處如附表所示之刑。應執行有期徒
刑貳年陸月。
    事  實
一、甲○○前於民國91年間，因施用毒品案件，經法院裁定送觀
    察勒戒後，認無繼續施用毒品傾向，於91年11月18日執行完
    畢，經臺灣屏東地方法院檢察署檢察官以91年度毒偵緝字第
    162 號為不起訴處分確定；又於93年間，因施用毒品案件，
    經臺灣高等法院高雄分院以93年度上訴字第1011號判處應執
    行有期徒刑9 月確定，並於94年10月13日執行完畢；再於95
    至96年間，因施用毒品等案件，分別經本院以95年度訴字第
    468 號判處有期徒刑1 年2 月、95年度訴字第839 號判處有
    期徒刑10月、96年度訴字第573 號判處應執行有期徒刑1 年
    8 月，上開3 案經減刑後接續執行至97年10月9 日假釋出獄
    ，迄於97年11月23日假釋期滿未經撤銷視為執行完畢。詎其
    仍不知悔改，明知海洛因、甲基安非他命業經公告列為毒品
    危害防制條例之第一級、第二級毒品，不得持有、施用，竟
    基於施用第一級、第二級毒品之犯意，分別於附表所示之時
    間、地點，施用第一級毒品海洛因、第二級毒品甲基安非他
    命各3 次。
二、案經屏東縣政府警察局枋寮分局報告臺灣屏東地方法院檢察
    署檢察官偵查起訴。
    理  由
一、本件係依刑事訴訟法第273 條之1 第1 項行簡式審判程序，
    其證據調查依同法第273 條之2 所定原不受審判外陳述排除
    之限制；又被告對於卷內各項證據亦不爭執證據能力，復無
    事證顯示有何違法取得或類此瑕疵之情，故卷內所列各項證
    據，自均有證據能力，合先敘明。
二、上揭犯罪事實，業據被告全數坦承不諱，又其於查獲後為警
    採集之尿液送驗結果，俱呈可待因、嗎啡及甲基安非他命陽
    性反應，有臺灣檢驗科技股份有限公司濫用藥物尿液檢驗報
    告、被告之尿液送驗代號與姓名對照表等件為憑（見警卷第
    4699號第8-9 頁，警卷第7420號第8-9 頁，警卷第7426號第
    5 、8 頁）。是被告雖因記憶之故，無從精確自白施用毒品
    之時間（見本院98年9 月7 日準備程序筆錄第3 頁），然其
    於為警採尿查獲前確有如附表所示各該施用毒品行為，既有
    前開證據互核勾稽，自堪認屬實。從而本件事證皆已明確，
    被告犯行洵足認定，應依法論科。
三、按毒品危害防制條例就施用毒品者，只於「初犯」及「5 年
    後再犯」2 種情形有其追訴條件之限制，倘初犯後5 年內已
    再犯，縱第3 次或第3 次以上施用毒品之時間在初犯釋放5
    年後，仍與「5 年後再犯」有別，顯見其再犯率甚高，原實
    施觀察勒戒或強制戒治未收得實效，自應逕行追訴處罰（最
    高法院97年9 月9 日97年度第5 次刑事庭會議決議參照）。
    本件被告前於91年間因施用毒品而受觀察勒戒執行後，旋於
    93年間復因施用毒品經法院判刑，業如前述，並有前案紀錄
    表、刑案資料查註紀錄表各1 份可考，足認原實施之觀察勒
    戒已無法收其實效，本件施用毒品犯行自得逕予追訴處罰。
四、按海洛因、甲基安非他命分別係毒品危害防制條例第2 條第
    2 項第1 款、第2 款所定第一級、第二級毒品。核被告所為
    ，係犯毒品危害防制條例第10條第1 項之施用第一級毒品罪
    、同條第2 項之施用第二級毒品罪。被告持有毒品之低度行
    為均應被施用之高度行為所吸收，不另論罪。被告所犯上開
    6 罪間，犯意各別，行為互殊，應分論併罰。被告曾受如事
    實欄所載判刑執行等情，有上開前案紀錄資料足稽，其於徒
    刑執行完畢後，5 年內故意再犯本件有期徒刑以上之各罪，
    為累犯，均應依刑法第47條第1 項加重刑度。爰審酌被告早
    於82年間之少年時期，即有違反麻醉藥品管理條例、懲治盜
    匪條例等非行記錄，復於成年後之90年間起，迭因施用毒品
    案件，屢受觀察勒戒、強制戒治、判刑執行，有上開前案紀
    錄資料可查，然其仍不戒慎，未因歷經司法程序而記取教訓
    ，猶自陷於毒癮之害，一再施用毒品復犯下本案各罪，原不
    宜寬貸，惟念及被告已坦承罪行，犯後態度非劣等一切情狀
    ，分別量處如主文所示之刑，並依法定應執行刑，以資懲儆
    。
五、本件被告所有供其施用第一級、第二級毒品使用之注射針筒
    、玻璃球，皆未扣案，且查獲前已遭丟棄而不復存在乙節，
    業經被告於本院審理中供述明確（見本院98年9 月7 日審判
    筆錄第4 頁），自均無宣告沒收之必要，併此敘明。
據上論斷，應依刑事訴訟法第273 條之1 第1 項、第299 條第1
項前段，毒品危害防制條例第10條第1 項、第2 項，刑法第11條
前段、第47條第1 項、第51條第5 款，判決如主文。
本案經檢察官王光傑到庭執行職務
中    華    民    國    98    年     9    月    21    日
                  刑事第四庭    法  官  江振源
以上正本證明與原本無異
如不服本判決，應於判決送達後10日內向本院提出上訴書狀（應
附繕本），其未敘述上訴理由者，應於上訴期間屆滿後20日內補
提理由書狀於本院，上訴於臺灣高等法院高雄分院。
中    華    民    國    98    年     9    月    22    日
                                書記官  潘豐益
附錄本判決論罪科刑法條：
毒品危害防制條例第10條
施用第一級毒品者，處六月以上五年以下有期徒刑。
施用第二級毒品者，處三年以下有期徒刑。
附表：
┌─┬────────────┬────────┬─────┐
│編│犯罪時間、地點、行為    │查獲經過        │論罪科刑  │
│號│                        │                │          │
├─┼────────────┼────────┼─────┤
│1 │98年2 月9 日上午某時，在│98年2 月9 日13時│甲○○施用│
│  │屏東縣枋寮鄉○○村○○路│許，甲○○接受毒│第一級毒品│
│  │一巷36號被告住處內，以將│品列管人口之採尿│，累犯，處│
│  │海洛因粉末摻水置入所有針│檢驗，結果呈現可│有期徒刑玖│
│  │筒後注射血管之方式，施用│待因、嗎啡及甲基│月。      │
│  │第一級毒品海洛因1 次。  │安非他命陽性反應│          │
│  │                        │，因而查獲。    │          │
├─┼────────────┼────────┼─────┤
│2 │於編號1 所示時間後之98年│因編號1 所示採尿│甲○○施用│
│  │2 月9 日某時，在屏東縣枋│檢驗結果而查獲。│第二級毒品│
│  │寮鄉○○村○○路一巷36號│                │，累犯，處│
│  │被告住處內，以將甲基安非│                │有期徒刑伍│
│  │他命放入所有玻璃球內燒烤│                │月。      │
│  │後吸食煙霧之方式，施用第│                │          │
│  │二級毒品甲基安非他命1 次│                │          │
│  │。                      │                │          │
├─┼────────────┼────────┼─────┤
│3 │98年4 月15日7 時許，在屏│98年4 月15日14時│甲○○施用│
│  │東縣枋寮鄉○○村○○路一│10分許，甲○○接│第一級毒品│
│  │巷36號被告住處內，以將海│受毒品列管人口之│，累犯，處│
│  │洛因粉末摻水置入所有針筒│採尿檢驗，結果呈│有期徒刑玖│
│  │後注射血管之方式，施用第│現可待因、嗎啡及│月。      │
│  │一級毒品海洛因1 次。    │甲基安非他命陽性│          │
│  │                        │反應，因而查獲。│          │
├─┼────────────┼────────┼─────┤
│4 │於編號3 所示時間後之98年│因編號3 所示採尿│甲○○施用│
│  │4 月15日某時，在屏東縣枋│檢驗結果而查獲。│第二級毒品│
│  │寮鄉○○村○○路一巷36號│                │，累犯，處│
│  │被告住處內，以將甲基安非│                │有期徒刑伍│
│  │他命放入所有玻璃球內燒烤│                │月。      │
│  │後吸食煙霧之方式，施用第│                │          │
│  │二級毒品甲基安非他命1 次│                │          │
│  │。                      │                │          │
├─┼────────────┼────────┼─────┤
│5 │98年5 月1 日0 時許，在屏│98年5 月2 日10時│甲○○施用│
│  │東縣枋寮鄉○○村○○路一│25分許，甲○○因│第一級毒品│
│  │巷36號被告住處內，以將海│另案為警執行拘提│，累犯，處│
│  │洛因粉末摻水置入所有針筒│，適員警察覺其精│有期徒刑玖│
│  │後注射血管之方式，施用第│神恍惚，疑似毒癮│月。      │
│  │一級毒品海洛因1 次。    │發作，後經甲○○│          │
│  │                        │同意採集尿液送驗│          │
│  │                        │，結果呈現可待因│          │
│  │                        │、嗎啡及甲基安非│          │
│  │                        │他命陽性反應，因│          │
│  │                        │而查獲。        │          │
├─┼────────────┼────────┼─────┤
│6 │98年5 月2 日11時35分許為│因編號5 所示採尿│甲○○施用│
│  │警採尿時回溯72小時內（不│檢驗結果而查獲。│第二級毒品│
│  │含警力拘束期間）之某時，│                │，累犯，處│
│  │在屏東縣枋寮鄉枋寮村中興│                │有期徒刑伍│
│  │路一巷36號被告住處內，以│                │月。      │
│  │將甲基安非他命放入所有玻│                │          │
│  │璃球內燒烤後吸食煙霧之方│                │          │
│  │式，施用第二級毒品甲基安│                │          │
│  │非他命1 次。            │                │          │
└─┴────────────┴────────┴─────┘


司法院資訊處製作；財團法人民間司法改革基金會備份。
